臺灣宜蘭地方法院刑事判決　　　　　　　　　　　　　　　九十一年度易字第七號
　　公　訴　人　臺灣宜蘭地方法院檢察署檢察官
　　被　　　告　戊○○
右列被告因贓物案件，經檢察官提起公訴（八十九年度偵緝字第四七號、八十九年度
偵字第六二五號），本院判決如左：
    主  文
戊○○收受贓物，累犯，處拘役伍拾日，如易科罰金，以參佰元折算壹日。
    事  實
一、戊○○前曾因違反麻醉藥品管理條例案件，經本院於民國八十六年十一月三日判
    處有期徒刑六月確定，並於同年十二月九日易科罰金執行完畢。猶不知悔改，明
    知真實姓名不詳綽號「家銘」之友人平日所使用之車牌號碼ＭＳ－九九八九號自
    用小客車（引擎號碼為Ｍ四Ｖ二六八八０號，為丁○○所持有，於八十八年十二
    月二日下午十時許，在台北縣新莊市○○路五三五之二號前失竊），係屬來路不
    明之盜贓物，竟於八十九年一月間某日，在宜蘭縣五結鄉○○村○○路五十二巷
    十三號，向「家銘」借用而收受之，並懸掛其持有之車牌ＧＪ－０三三三號供己
    代步。嗣於八十九年一月十七日下午三時三十分許，在宜蘭縣五結鄉○○路○段
    一一０巷二弄十一號前，為警查獲，並扣得前開贓車車身（車牌已遭戊○○丟棄
    ）。
二、案經宜蘭縣警察局羅東分局、三星分局報請台灣宜蘭地方法院檢察署檢察官偵查
    起訴。
    理  由
一、訊據被告戊○○對於右揭時、地向友人「家銘」借用車輛為警查獲之事實，坦承
    不諱，惟否認有何收受收贓物之犯行，辯稱：伊並不知該車輛係贓車云云。惟查
    ，右開自用小客車，係懸掛ＭＳ－九九八九號車牌，為被害人丁○○所使用，於
    八十八年十二月二日下午十時許，在台北縣新莊市○○路五三五之二號前失竊等
    情，業據被害人之代理人何勇祿於警訊時證述明確，並有車輛、車牌失竊資料個
    別查詢報表─查詢車輛認可資料及贓物認領保管單各一紙附卷足憑，則右開經警
    查獲之車輛，係屬盜贓物，應堪認定。被告雖否認知悉該車係贓物，然查，「家
    銘」是在知悉被告原來使用之車牌號碼ＧＪ－０三三三車輛損壞後，始交付同車
    種、同顏色被害人丁○○所有之系爭車輛予被告，而被告亦於收受系爭車輛後，
    將其毀損之ＧＪ－０三三三號牌照卸下，改懸於前開系爭車輛車身上，造成車身
    與牌照號碼不相一致情形，而被告向「家銘」借用該車時復未索取該車之行車執
    照等情，均為被告所自承，衡之被告既非為短暫使用之借用目的，又知將該車懸
    掛同車種、同顏色其所有之合法牌照，即與一般合法持用車輛之常態並不相符，
    足徵被告所辯不知該車係贓車云云，應屬卸責之詞，不足採信。復查，證人甲○
    ○雖於本院證稱：當時交付車輛時，伊在現場，「家銘」曾向其出示系爭車輛之
    行照等語，惟查，果若如此，被告自當於借用該車輛時，一併借得該車輛之行照
    才是，足證證人甲○○證稱「家銘」持有系爭車輛之合法行照等語，不足採信，
    不足作為有利於被告戊○○之認定。綜上，事證已臻明確，被告犯行應堪予認定
    。
二、核被告收受贓物，所為係犯刑法第三百四十九條第一項之收受贓物罪。查被告有
    如事實欄所指之前科紀錄及執行情形，有台灣高等法院檢察署刑案紀錄簡覆表一
    紙在卷可稽，其於五年內再犯本件有期徒刑以上之罪，為累犯，應依法加重刑。
    爰審酌被告收受贓物之犯罪動機、目的、手段、對被害人管領財產法益所生之危
    害，及其犯罪後猶卸責否認之態度等一切情狀量處如主文所示之刑，九十年一月
四日修正並經總統於同年一月十日公佈之刑法第四十一條第一項規定：「犯最重
    本刑為五年以下有期徒刑之罪，而受六月以下有期徒刑或拘役之宣告，因身體、
    教育、職業或家庭之關係或因其他正當事由，執行顯有困難者，得以一元以上三
    元以下折算一日，易科罰金。但因確定不執行所宣告之刑，難收矯正之效或難以
    維持法秩序者，不在此限。」。本件被告所犯之罪，為五年以下有期徒刑之罪，
    與前開修正後刑法第四十一條第一項易科罰金之規定相符，相較於修正前之規定
    ，依刑法第二條第一項前段規定，自應適用最有利於行為人之法律即修正後之規
    定併予諭知易科罰金之折算標準，以示懲儆。至被告聲請傳喚證人李嘉興一節，
    惟本件事證已明，已無傳喚之必要，該聲請應予駁回，併予敘明。
三、公訴意旨另以：被告戊○○於事實欄所指時、地，除收受前揭被害人丁○○所有
    之自小客車外，另同時收受亦為贓物之車牌號碼ＩＵ－三五七一自用小客車之車
    牌兩面，亦涉犯刑法第三百四十九條第一項之收受贓物罪等語。訊據被告堅詞否
    認涉犯此部分之贓物罪，辯稱：伊不知「家銘」所交付之ＭＳ－九九八九號自用
    小客車內尚有ＩＵ－三五七一號車牌兩面等語。經查，公訴人雖認被告於偵查中
    供有「車牌是在車後置物箱用絨布蓋住」等語，該語僅能表示其於為警查獲時，
    始知悉ＩＵ－三五七一號車牌兩面在車後置物箱，而非表示於收受前述自用小客
    車時，即已知悉另有兩面車牌存在。且被告於警訊、偵查中亦曾辯稱，不知有此
    車牌等語，質之本件查獲被告之警員乙○○、丙○○均於本院審理時證稱，渠等
    係於第二次搜車才發現有車牌置於後車廂，且有以報紙包住，渠等搜到車牌時，
    被告說他不知道行李廂有放車牌等語。足徵被告辯稱其於為警查獲後始知該車後
    車廂有車牌兩面一事，應屬可採，而公訴人認於偵查中有自白收受贓車牌兩面等
    語，顯有誤會。此外，復查無其他證據足認被告有於收受前揭贓車時，已知車後
    有有屬贓物之車牌兩面，而予收受，被告此部分罪嫌尚有未足，惟此部分若構成
    犯罪，公訴人認與前述有罪部分，係為同一事實，故爰不另為無罪之諭知。
據上論斷，應依刑事訴訟法第二百九十九條第一項前段，刑法第三百四十九條第一項
、第二條第一項前段、第四十一條第一項、第四十七條，罰金罰鍰提高標準條例第一
條前段、第二條，判決如主文。
本案經檢察官郭欣怡到庭執行職務
中    華    民    國    九十    一    年      三      月    十八    日
                                    臺灣宜蘭地方法院刑事第二庭
                                        法  官  郭  淑  珍
右正本證明與原本無異。
如不服本判決，應於判決送達後十日內向本院提出上訴狀( 應附繕本 )。
                                        書記官  李  明  威
中    華    民    國    九    十    一    年      三      月  二十一    日
參考法條：
刑法第三百四十九條第一項
收受贓物者，處三年以下有期徒刑、拘役或五百元以下罰金。
